el: Τύπος ενεργοποίησης εξοπλισμού ασφαλείας σκαφών: Αυτόματη (ενεργοποίηση από συσκευή); Αποσπώμενη / τράβηγμα προεξοχής; Υδροστατική απελευθέρωση; Χειροκίνητη (ενεργοποίηση από τον χρήστη); Κορδόνι έλξης / ιμάντας; Απομακρυσμένη ενεργοποίηση (ασύρματη); Ενεργοποίηση μέσω φωνής; Ενεργοποίηση με νερό; Άλλο
tr: Deniz aracı güvenlik ekipmanı aktivasyon tipi: Otomatik (cihaz başlatmalı); Kopma/kordon çekme; Hidrostatik serbest bırakma; Manuel (kullanıcı başlatmalı); Çekme kordonu/ipi; Uzaktan etkinleştirme (kablosuz); Sesle etkinleştirme; Su ile etkinleşen; Diğer
en: Watercraft safety equipment activation type: Automatic (device-initiated); Breakaway / tab pull; Hydrostatic release; Manual (user-initiated); Pull cord / lanyard; Remote activation (wireless); Voice activation; Water-activated; Other
ro-RO: Tipul de activare a echipamentului de siguranță pentru ambarcațiuni: Automat (inițiat de dispozitiv); Desprindere / tragere inel; Eliberare hidrostatică; Manual (inițiat de utilizator); Șnur de tragere / cordon; Activare de la distanță (fără fir); Activare vocală; Activat la contactul cu apa; Altele
bg-BG: Тип активиране на оборудване за безопасност на плавателен съд: Автоматично (от устройството); Откъсване / издърпване на халка; Хидростатично освобождаване; Ръчно (от потребителя); Издърпване на въже / ремък; Дистанционно активиране (безжично); Гласово активиране; Активиране от вода; Други
sl-SI: Vrsta aktivacije varnostne opreme plovila: Samodejno (sproži naprava); Na odtrganje/poteg jezička; Hidrostatična sprostitev; Ročno (sproži uporabnik); Potezna vrvica/varnostna vrvica; Daljinsko aktiviranje (brezžično); Glasovno aktiviranje; Aktiviranje ob stiku z vodo; Drugo
fi: Vesikulkuneuvon turvavarusteiden aktivointityyppi: Automaattinen (laitteen käynnistämä); Vapautus / vetokieleke; Hydrostaattinen vapautus; Manuaalinen (käyttäjän käynnistämä); Vetoköysi/hihna; Etäaktivointi (langaton); Ääniaktivointi; Vedestä aktivoituva; Muu
nl: Watervaartuig veiligheidsuitrusting activeringstype: Automatisch (apparaat-geïnitieerd); Breakaway / treklipje; Hydrostatische ontspanner; Handmatig (gebruiker-geïnitieerd); Trekkoord / veiligheidskoord; Activering op afstand (draadloos); Spraakactivering; Water-geactiveerd; Overige
sk-SK: Typ aktivácie bezpečnostného vybavenia plavidla: Automatická (iniciovaná zariadením); Odtrhnutie/potiahnutie uška; Hydrostatické uvoľnenie; Ručná (iniciovaná používateľom); Potiahnutie lanka/šnúry; Diaľková aktivácia (bezdrôtová); Hlasová aktivácia; Aktivovaná vodou; Iné
it: Tipo di attivazione delle attrezzature di sicurezza del natante: Automatica (avviata dal dispositivo); Strappo / linguetta; Rilascio idrostatico; Manuale (avviata dall'utente); Cordino / laccio; Attivazione a distanza (wireless); Attivazione vocale; Attivata dall'acqua; Altro
hu: Vízi jármű biztonsági berendezéseinek aktiválási típusa: Automatikus (eszköz által indított); Szakadó / húzófüles; Hidrosztatikus kioldó; Kézi (felhasználó által indított); Húzózsinór / heveder; Távaktiválás (vezeték nélküli); Hangaktiválás; Vízre aktiválódó; Egyéb
ko: 선박 안전 장비 작동 유형: 자동(장치 시작); 분리 / 탭 풀; 수압식 릴리스; 수동(사용자 시작); 당김줄 / 랜야드; 원격 활성화(무선); 음성 활성화; 물 활성화; 기타
fr: Mode d’activation de l’équipement de sécurité nautique: Automatique (initié par l’appareil); Détachement/Tirette; Déclenchement hydrostatique; Manuel (initié par l’utilisateur); Cordon de tirage/dragonne; Activation à distance (sans fil); Activation vocale; Activé par l’eau; Autre
pl: Typ aktywacji wyposażenia bezpieczeństwa jednostki pływającej: Automatyczna (wyzwalana przez urządzenie); Zrywka / zawleczka; Zwalniak hydrostatyczny; Ręczna (wyzwalana przez użytkownika); Linka pociągowa / zrywka; Aktywacja zdalna (bezprzewodowa); Aktywacja głosowa; Aktywacja w kontakcie z wodą; Inne
vi: Loại kích hoạt thiết bị an toàn tàu thuyền: Tự động (kích hoạt bằng thiết bị); Tách rời / kéo thẻ; Tháo gỡ bằng thủy tĩnh; Thủ công (do người dùng kích hoạt); Dây kéo / dây đeo; Kích hoạt từ xa (không dây); Kích hoạt bằng giọng nói; Kích hoạt bằng nước; Khác
cs: Typ aktivace bezpečnostního vybavení plavidla: Automatická (aktivovaná zařízením); Odtržení / zatažení za poutko; Hydrostatické uvolnění; Ruční (aktivovaná uživatelem); Zatažení za šňůru/lanko; Dálková aktivace (bezdrátová); Hlasová aktivace; Aktivovaná vodou; Jiná
da: Aktiveringstype for sikkerhedsudstyr til fartøj: Automatisk (enhedsinitieret); Breakaway/træksnip; Hydrostatisk udløsning; Manuel (brugerinitieret); Træksnor/sikkerhedssnor; Fjernaktivering (trådløs); Stemmestyring; Vandaktiveret; Andet
nb: Aktiveringstype for sikkerhetsutstyr på båt: Automatisk (enhetsinitiert); Utløsertråd / trekkflik; Hydrostatisk utløser; Manuell (brukerinitiert); Snor / dødmannsknapp; Fjernaktivering (trådløs); Stemmeaktivering; Vannaktivert; Annet
zh-TW: 船艇安全設備啟動類型: 自動 (裝置啟動); 扯斷式 / 拉環式; 靜水壓力釋放; 手動 (使用者啟動); 拉繩 / 掛繩; 遠端啟動 (無線); 語音啟動; 遇水啟動; 其他
hr-HR: Vrsta aktiviranja sigurnosne opreme za plovilo: Automatsko (pokreće uređaj); Potezno / povlačenjem jezičca; Hidrostatsko otpuštanje; Ručno (pokreće korisnik); Potezno uže / traka; Aktivacija na daljinu (bežična); Aktivacija glasom; Aktivacija u kontaktu s vodom; Ostalo
de: Aktivierungsart der Sicherheitsausrüstung für Wasserfahrzeuge: Automatisch (geräteinitiiert); Abreißleine / Zuglasche; Hydrostatische Auslösung; Manuell (benutzerinitiiert); Reißleine / Lanyard; Fernauslösung (drahtlos); Sprachaktivierung; Wasseraktiviert; Sonstige
pt-PT: Tipo de ativação do equipamento de segurança da embarcação: Automático (iniciado pelo dispositivo); Abertura rápida/puxador de lingueta; Libertação hidrostática; Manual (iniciado pelo utilizador); Cabo de puxar/fio; Ativação remota (sem fios); Ativação por voz; Ativado por água; Outro
es: Tipo de activación del equipo de seguridad para embarcaciones: Automático (iniciado por el dispositivo); Rotura/tirador; Liberación hidrostática; Manual (iniciado por el usuario); Cordón de tracción/eslinga; Activación remota (inalámbrica); Activación por voz; Activado por agua; Otro
ja: 水上船舶安全装置作動タイプ: 自動 (デバイス起動); ブレイクアウェイ/タブプル; 水圧感知式; 手動 (ユーザー起動); プルコード/ランヤード; リモート起動 (ワイヤレス); 音声起動; 水感知式; その他
ru: Тип активации спасательного оборудования водного транспорта: Автоматическая (срабатывание устройства); Разрывной шнур / вытяжное кольцо; Гидростатический сброс; Ручная (инициируется пользователем); Вытяжной трос / чека; Дистанционная активация (беспроводная); Голосовая активация; Активация при контакте с водой; Другое
zh-CN: 船舶安全设备启动类型: 自动（设备启动）; 分离/拉环拉动; 静水压力释放; 手动（用户启动）; 拉绳/挂绳; 远程激活（无线）; 语音激活; 遇水激活; 其他
pt-BR: Equipamento de segurança de embarcação tipo de ativação: Automático (iniciado pelo dispositivo); Puxador/aba de ruptura; Liberação hidrostática; Manual (iniciado pelo usuário); Corda de puxar/cordão; Ativação remota (sem fio); Ativação por voz; Ativado por água; Outros
sv: Aktiveringstyp för säkerhetsutrustning för vattenfarkoster: Automatisk (enhetsinitierad); Avryckning/flikdragning; Hydrostatisk utlösning; Manuell (användarinitierad); Dragsnöre/dödmansgrepp; Fjärraktivering (trådlös); Röstaktivering; Vattenaktiverad; Övrigt
th: ประเภทการเปิดใช้งานอุปกรณ์ความปลอดภัยของเรือ: อัตโนมัติ (สั่งการโดยอุปกรณ์); แบบดึงออก / ดึงแถบ; กลไกปลดล็อกด้วยแรงดันน้ำ; แบบใช้มือ (สั่งการโดยผู้ใช้); ดึงเชือก / สายกระตุก; สั่งการระยะไกล (ไร้สาย); สั่งการด้วยเสียง; สั่งการด้วยน้ำ; อื่นๆ
lt-LT: Vandens transporto priemonės saugos įrangos aktyvavimo tipas: Automatinis (inicijuojamas įrenginio); Nutraukiamas / traukiamas fiksatorius; Hidrostatinis atleidimas; Rankinis (inicijuojamas naudotojo); Traukiamas laidas / virvelė; Nuotolinis aktyvinimas (belaidis); Aktyvinimas balsu; Aktyvinamas vandens; Kita